【裁判字號】    95,抗,117
【裁判日期】    950330
【裁判案由】    拍賣抵押物
【裁判全文】
臺灣臺北地方法院民事裁定               95年度抗字第117號
抗  告  人  甲○○
上列抗告人與相對人乙○○間聲請拍賣抵押物事件，抗告人對於
中華民國九十五年一月十六日，本院九十四年度拍字第一一一四
號裁定提起抗告，本院裁定如下：
    主  文
抗告駁回。
抗告程序費用由抗告人負擔。
    理  由
一本件相對人主張：抗告人於民國八十八年間，以其所有如附表
  所示之不動產，設定新臺幣（下同）五百五十萬元之本金最高
  限額抵押權予第三人葉飛呈，作為向葉飛呈借款五百萬元之擔
  保，經登記在案。嗣抗告人之債務已屆期而未清償，屢經催討
  無效，經葉飛呈向本院聲請核發九十四年度促字第二七九一四
  號支付命令確定在案。後葉飛呈將對抗告人之借款債權、抵押
  權讓與相對人，並經登記在案，惟抗告人迄今仍未清償上開借
  款，相對人並以拍賣抵押物聲請狀繕本送達抗告人，為債權讓
  與之通知，為此聲請拍賣抵押物，以資受償等語，業據相對人
  提出協議書、他項權利證明書、支付命令裁定、確定證明書、
  支票暨退票理由單等件影本，及土地及建物登記謄本為證，原
  裁定予以准許，於法並無不合。
二本件抗告人提出之抗告狀未為任何聲明，亦未附理由，惟抗告
  人於原審陳述略以：伊於八十八年間以系爭不動產設定第二順
  位抵押權予葉飛呈，向葉飛呈借款五百萬元，惟葉飛呈將借款
  債權及抵押權轉讓與相對人之前，並未請求伊返還借款，亦未
  通知或徵求伊之同意，於法不合。另伊積欠第三人賴阿琳數百
  萬元，而伊之資產僅有系爭不動產，伊現正逐一清查所有債權
  人，並製作清冊呈庭，一併解決所有債務問題云云。
三按聲請拍賣抵押物，屬非訟事件，只須其抵押權已經依法登記
  且債權已屆清償期而未受清償，法院即應為准許拍賣之裁定。
  本件抗告人對相對人所主張關於債務屆期未償一節，於原審並
  未爭執，則原法院依此准予拍賣抵押物，自無不合。又本件抗
  告人抗告並未附理由，僅於原審提出前開陳述，縱抗告人於原
  審所提之前開陳述屬實，亦屬實體法上爭執，應由抗告人另行
  提起訴訟，以資解決，本件非訟程序不得加以審究。綜上所述
  ，本件抗告人抗告未附理由，求予廢棄，為無理由，應予駁回
  。
四據上論結，本件抗告為無理由，依非訟事件法第十四條、第四
  十六條、第二十一條第二項、民事訴訟法第四百九十五條之一
  第一項、第四百四十九條第一項、第七十八條，裁定如主文。
中    華    民    國    95    年    3     月    30    日
                  民事第六庭審判長法  官  吳光釗
                                  法  官  曾部倫
                                  法  官  姜悌文
以上正本係照原本作成
如不服本裁定，僅得於收受本裁定正本送達後10日內，以適用法
規顯有錯誤為理由，向本院提出再抗告狀，（須附繕本一份及繳
納再抗告裁判費新台幣1,000元），經本院許可後始可再抗告。
中    華    民    國    95    年    4     月     3    日
                                  書記官  蔡炎暾


司法院資訊處製作；財團法人民間司法改革基金會備份。
